臺灣新竹地方法院刑事判決
110年度訴字第247號
公  訴  人  臺灣新竹地方檢察署檢察官
被      告  鍾旻珍




指定辯護人  本院公設辯護人林建和  
上列被告因違反槍砲彈藥刀械管制條例案件，經檢察官提起公訴
（109年度偵字第10462號），本院判決如下︰
    主  文
鍾旻珍犯非法持有非制式手槍罪，累犯，處有期徒刑壹年拾月，
併科罰金新臺幣伍萬元，罰金如易服勞役，以新臺幣壹仟元折算
壹日。
扣案之非制式手槍壹支（含彈匣壹個，槍枝管制編號：○○○○○○○○
○○號）沒收。
    事  實
一、鍾旻珍明知槍砲彈藥刀械管制條例所列管之槍枝，非經中央
    主管機關許可，不得持有之，竟基於非法持有非制式手槍之
    犯意，於民國109年9月9日凌晨某時許，在新竹市北區延平
    路某處，自真實姓名年籍均不詳、綽號「和哥（小和）」之
    人處取得仿手槍外型製造、組裝已貫通之金屬槍管而成、擊
    發功能正常、可供擊發適用子彈使用而具殺傷力之非制式手
    槍1支（含彈匣1個，槍枝管制編號：0000000000號），即非
    法持有之，並收受不具殺傷力之非制式子彈1顆。嗣於同日6
    時10分許，新竹市警察局第三分局南門派出所警員至新竹市
    ○區○○路00號之「Y3 PUB」前進行查訪，鍾旻珍在場，並在
    有偵查犯罪權限機關尚未知悉其上開犯行前，主動供出其持
    有上開非制式手槍，並報繳該槍枝扣案而查獲。
二、案經新竹市警察局第三分局報告臺灣新竹地方檢察署檢察官
    偵查後提起公訴。 
    理  由
壹、程序事項
    按被告以外之人於審判外之言詞或書面陳述，除法律有規定
    者外，不得作為證據。被告以外之人於審判外之陳述，經當
    事人於審判程序同意作為證據，法院審酌該言詞陳述或書面
    陳述作成時之情況，認為適當者，亦得為證據。當事人、代
    理人或辯護人於法院調查證據時，知有第159條第1項不得為
    證據之情形，而未於言詞辯論終結前聲明異議者，視為有前
    項之同意。刑事訴訟法第159條第1項、第159條之5分別定有
    明文。經查，本判決所引用被告鍾旻珍以外之人於審判外之
    陳述之部分供述證據，檢察官、被告暨其辯護人於準備程序
    均表示同意有證據能力（見本院卷第113頁至第114頁），且
    檢察官、被告及辯護人就本案所引用之各該證據方法，均未
    於言詞辯論終結前聲明異議，本院復審酌上開供述證據作成
    時，並無違法或不當之情況；另其餘所依憑判斷之非供述證
    據，亦無證據證明係違反法定程序所取得，且無其他不得作
    為證據之情形；此外，上開各該供述證據及非供述證據，又
    均無證明力明顯過低之情形，復均經本院於審判程序依法進
    行調查，並予以當事人辯論，被告之訴訟防禦權，已受保障
    ，因認上開供述證據及非供述證據等證據方法，均適當得為
    證據，而應認均有證據能力。
貳、實體事項
一、本院認定犯罪事實所憑證據及認定之理由
    上開犯罪事實，業據被告於警詢、偵查及本院準備、審理中
    均坦承不諱（見偵卷第6頁至第7頁、第44頁至第45頁、第97
    頁至第98頁，本院卷第112頁至第113頁、第140頁），且有
    警員王聖文109年9月9日偵查報告、新竹市警察局第三分局
    扣押筆錄、扣押物品目錄表各1份、執行扣押現場錄影畫面
    擷圖5張、扣案物品照片8張（見偵卷第5頁、第8頁至第9頁
    背面、第10頁、第12頁至第14頁、第14頁至第16頁、第79頁
    、第85頁）在卷可稽，並有扣案之非制式手槍1支（含彈匣1
    個，槍枝管制編號：0000000000號；本院保管字號：110年
    度院黃字第34號，扣押物品清單見本院卷第43頁）可佐；而
    前揭扣案之上開非制式手槍1支，經送請內政部警政署刑事
    警察局以檢視法、性能檢驗法進行鑑定後，鑑驗結果略以：
    送鑑手槍1支（槍枝管制編號0000000000），認係非制式手
    槍，由仿手槍外型製造之槍枝，組裝已貫通之金屬槍管而成
    ，擊發功能正常，可供擊發適用子彈使用，認具殺傷力等情
    ，此有該局110年1月27日刑鑑字第1098003253號鑑定書（含
    影像）1份（見偵卷第74頁至其背面）附卷可參，是上開扣
    案非制式手槍1支實具有殺傷力無訛。從而，被告前開任意
    性自白核與事實相符，堪以採信，本案事證明確，其非法持
    有非制式手槍之犯行，應堪予認定，應依法予以論科。
二、論罪科刑
  ㈠核被告所為，係犯槍砲彈藥刀械管制條例第7條第4項之非法
    持有非制式手槍罪。
　㈡關於累犯之認定
　⒈按刑法第47條所規定累犯之加重，以受徒刑之執行完畢，或
    一部之執行而赦免後，5 年以內故意再犯有期徒刑以上之罪
    者，為其要件。良以累犯之人，既曾犯罪受罰，當知改悔向
    上，竟又重蹈前愆，足見其刑罰感應力薄弱，基於特別預防
    之法理，非加重其刑不足使其覺悟，並兼顧社會防衛之效果
    。職是，應依累犯規定加重其刑者，主要在於行為人是否曾
    受徒刑之執行完畢後，猶無法達到刑罰矯正之目的為要。而
    數罪併罰之案件，雖應依刑法第50條、第51條規定就數罪所
    宣告之刑定其應執行之刑，然此僅屬就數罪之刑，如何定其
    應執行者之問題，本於數宣告刑，應有數刑罰權，此項執行
    方法之規定，並不能推翻被告所犯係數罪之本質，若其中一
    罪之刑已執行完畢，自不因嗣後定其執行刑而影響先前一罪
    已執行完畢之事實，謂無累犯規定之適用（最高法院104 年
    度第6次刑事庭會議決議意旨參照）。
　⒉經查，被告前於103年間因詐欺等案件，經本院以104年度易
    字第234號判決各判處有期徒刑6月(2罪)，並定應執行有期
    徒刑1年確定；復於同年間因詐欺等案件，經臺灣雲林地方
    法院以103年度訴字第624號判決各判處有期徒刑1年6月(6罪
    )、9月(36罪)，並定應執行有期徒刑3年6月，嗣被告不服提
    起上訴，經臺灣高等法院臺南分院以104年度上訴字第383號
    判決將原判決撤銷，改判處有期徒刑1年4月(4罪)、1年6月(
    2罪)、1年，並定應執行有期徒刑3年確定；上開案件所宣告
    之各刑，嗣經本院以105年度聲字第1090號裁定應執行有期
    徒刑3年10月確定，而於106年12月18日縮短刑期假釋出監，
    嗣於107年4月23日假釋期滿，未經撤銷視為執行完畢等情，
    此有被告之臺灣高等法院被告前案紀錄表1份（見本院卷第1
    45頁至第158頁）存卷可考，是被告於有期徒刑執行完畢後
    之5年以內，故意再犯本案有期徒刑以上之罪，當屬刑法第4
    7條第1項之累犯。
　⒊至被告雖於103年間因另犯詐欺等案件，經臺灣高等法院臺南
    分院以107年度上訴字第575號判決各判處有期徒刑8月（2罪
    ）、9月（2罪）、1年3月，並定應執行有期徒刑2年6月確定
    ，嗣該確定判決所宣告之刑，與前揭本院104年度易字第234
    號判決、臺灣高等法院臺南分院104年度上訴字第383號判決
    所宣告之各刑，另於108年11月19日經臺灣高等法院臺南分
    院以108年度聲字第1021號裁定定應執行有期徒刑5年8月，
    並於108年12月4日確定，此同有前揭臺灣高等法院被告前案
    紀錄表1份存卷憑參，惟本院105年度聲字第1090號確定裁定
    所宣告之刑，既早已於107年4月23日執行完畢，則揆諸前揭
    說明，自不因嗣後定其執行刑而影響其已執行完畢之事實。
　⒋茲參酌司法院大法官釋字第775號解釋意旨，衡以被告上開執
    行完畢之刑與本案罪質雖非相同，然考諸被告曾長期入監執
    行，卻於出監後仍未戒慎其行，猶於上開徒刑執行完畢後3
    年內，即再犯本案非法持有非制式手槍犯行，足見其刑罰感
    應力甚為薄弱，是認依刑法第47條第1 項之規定加重被告之
    最低本刑，尚不生行為人所受的刑罰超過其等所應負擔罪責
    的情形，乃依前揭規定加重其刑，故被告之辯護人主張兩者
    罪質有異，請求不予加重等語，當難認有據。
  ㈢又，刑法第62條規定：「對於未發覺之罪自首而受裁判者，
    減輕其刑，但有特別規定者，依其規定」；又槍砲彈藥刀械
    管制條例第18條第1項前段規定：「犯本條例之罪自首，並
    報繳其持有之全部槍砲、彈藥、刀械者，減輕或免除其刑」
    ，是槍砲彈藥刀械管制條例既為刑法之特別法，該條例第18
    條第1項前段規定，即為刑法第62條但書所示之特別規定，
    自應優先適用。經查，本案警員係因接獲路過民眾指述址設
    新竹市○區○○路00號之「Y3 PUB」內有糾紛，且疑似持有槍
    枝訊息後，即在未製作筆錄之情況下，直接前往該址查看，
    迨至現場盤查相關人等後，店內員工均表示不知事情經過，
    現場顧客亦僅有被告1人，是本案並無證人指認，復無監視
    錄影畫面可供確認，嗣經詢問並策動被告後，其自行以鑰匙
    開啟所駕駛車輛之後車廂，而主動交付該非制式手槍，警方
    始據以偵辦等情，此有警員王聖文110年4月15日出具之職務
    報告各1 份（見本院卷第53頁）存卷足憑，顯然警員於盤查
    被告前並未有具體情資、確切事證可認被告持有槍枝，是本
    案被告確係於警員尚未知悉前，主動向警員告知其持有本案
    之非制式手槍，而自願接受裁判，並報繳其持有之該槍枝，
    則揆諸上開規定及說明意旨，自應依槍砲彈藥刀械管制條例
    第18條第1項規定減輕其刑，併依刑法第71條第1項規定先加
    後減之。
　㈣爰以行為人責任為基礎，審酌被告於前揭時地取得上開具有
    殺傷力之非制式手槍後，即繼續持有，其行為已造成社會秩
    序之潛在危險，所為當無可取之處，然念及被告自承其持有
    該槍枝之動機僅係為向人炫耀，尚無證據顯示被告有持之從
    事其他犯罪行為，又其持有之時間非長，旋自首犯行，並報
    繳該非制式手槍，故其犯罪情節確非屬最嚴重之情形，而其
    犯後態度亦屬良好，並兼衡被告自承現從事中古車買賣、未
    婚無子女、與母同住、普通之家庭經濟狀況及國中畢業之教
    育程度（見本院卷第142頁）等一切情狀，量處如主文所示
    之刑，並就罰金部分，諭知易服勞役之折算標準。
三、關於沒收部分
    按違禁物，不問屬於犯罪行為人與否，沒收之，刑法第38條
    第1項定有明文。查扣案之非制式手槍1支（含彈匣1個，槍
    枝管制編號：0000000000號），實具殺傷力乙節，業如前述
    ，當係違禁物，自不問屬於犯罪行為人與否，應依上開規定
    宣告沒收之；至本案雖另扣得子彈1顆，然經送請內政部警
    政署刑事警察局鑑定後，鑑定結果略以：送鑑子彈1顆，認
    係非制式子彈，由金屬彈殼組合直徑約9.0mm金屬彈頭而成
    ，彈底發現有撞擊痕跡，經試射，無法擊發，認不具殺傷力
    等情，亦有前揭內政部警政署刑事警察局110年1月27日刑鑑
    字第1098003253號鑑定書（含影像）1份（見偵卷第74頁至
    其背面）附卷憑參，是前揭子彈並非違禁物，亦與本案被告
    非法持制式手槍之犯行無涉，本院當無庸宣告沒收之，末此
    敘明。
據上論斷，應依刑事訴訟法第299條第1項前段，判決如主文。
本案經檢察官陳郁仁起公訴，檢察官劉正祥到庭執行職務。
中　　華　　民　　國　　111 　年　　1 　　月　　6 　　日
                  刑事第二庭    審判長法  官  楊數盈
                                      法  官  崔恩寧
                                      法  官  江宜穎
以上正本證明與原本無異。
如不服本判決應於收受判決後20日內向本院提出上訴書狀，並應
敘述具體理由。其未敘述上訴理由者，應於上訴期間屆滿後20日
內向本院補提理由書（均須按他造當事人之人數附繕本）「切勿
逕送上級法院」。
中　　華　　民　　國　　111 　年　　1 　　月　　6 　　日
                                      書記官  蕭妙如
附錄本案論罪科刑法條：
槍砲彈藥刀械管制條例第7條第4項
未經許可，持有、寄藏或意圖販賣而陳列第1項所列槍砲、彈藥
者，處5年以上有期徒刑，併科新臺幣1千萬元以下罰金。